【裁判字號】    98,簡,3046
【裁判日期】    990113
【裁判案由】    贓物
【裁判全文】
臺灣臺南地方法院刑事判決              98年度簡字第3046號
聲  請  人  臺灣臺南地方法院檢察署檢察官
被      告  甲○○
上列被告因贓物案件，經檢察官聲請以簡易判決處刑（98年度偵
字第11395號），本院判決如下：
    主  文
甲○○收受贓物，處有期徒刑月，如易科罰金，以新臺幣壹仟
元折算壹日。
    事實及理由
一、本件犯罪事實及證據，除增列「查獲照片9張（詳警卷第49-
    57頁）」為證據外，餘均引用檢察官聲請簡易判決處刑書之
    記載（如附件）。
二、訊據被告矢口否認有何收受贓物犯行，辯稱：上開車輛伊係
    於97年9 、10月間受讓自姓名年籍均不詳綽號「阿修」之成
    年男子，伊並不知道該車是贓車云云。惟查，本件受竊車輛
    係為BMW廠牌、排氣量2979 C.C.，市值約新臺幣198 萬元，
    業據被害人乙○○於警詢中指訴甚詳。此外，被告復於偵訊
    中供稱：「（問：阿修為何會交車給你？）他只說要交車給
    我，後來我打電話給他就聯絡不上。（問：阿修有無交給你
    該車行車執照或車籍資料？）沒有。（問：你知道該車來源
    ？）不曉得。」、「（問：你向阿修取得該車時，有沒有說
    要借多久？）沒有，他當時只有打電話說車子給我用。」等
    語（詳偵卷第12、22頁）。被告無故而無償受贈上開價值不
    菲之車輛，衡情應已對於該車之合法來源存有懷疑，且其受
    贈時亦未同時取得該車之行照或車籍證明文件，嗣後亦未向
    行政管理機關調查該車之車籍資料以免無端收受贓物，顯見
    被告主觀上存有已預見該車縱為贓物，加以收受仍不違背其
    本意之不確定故意至明。故綜上觀之，被告之辯解顯係臨訟
    卸責之詞，不足採信，本件被告收受贓物犯行事證明確，洵
    堪認定。
三、核被告所為，係犯刑法第349條第1項之收受贓物罪。爰審酌
    被告犯罪動機、目的，收受之贓物價值高達198 萬元，所為
    並已造成被害人追尋失竊物品之困難，且其犯後否認犯行等
    一切情狀，量處如主文所示之刑，並諭知如易科罰金之折算
    標準。
四、依刑事訴訟法第449條第1項前段、第454條第2 項，刑法第
    349條第1項、第41條第1項前段，刑法施行法第1條之1，逕
    以簡易判決處刑如主文。
五、如不服本判決，得自收受送達之日起10日內，向本院提起上
    訴。
中    華    民    國    99    年    1    月    13     日
                  刑事第二庭    法  官  蘇義洲
以上正本證明與原本無異。
如不服本判決，應於收受判決後10日內，向本院提出上訴書狀（
應附繕本）。
                                書記官  張宜柔
中    華    民    國    99    年    1    月    13     日
附錄本案論罪科刑法條：
中華民國刑法第349條第1項
收受贓物者，處 3 年以下有期徒刑、拘役或 5 百元以下罰金。

司法院資訊處製作；財團法人民間司法改革基金會備份。
